【裁判字號】    99,訴緝,122
【裁判日期】    991116
【裁判案由】    懲治走私條例
【裁判全文】
臺灣高雄地方法院刑事判決             99年度訴緝字第122號
公  訴  人  臺灣高雄地方法院檢察署檢察官
被      告  辛義成
上列被告因懲治走私條例等案件，經檢察官提起公訴（96年度偵
字第29546號、第31045號、第31850號、第30552號、第30544 號
、第31046號、97年度偵字第5430號），本院判決如下：
    主  文
辛義成犯如附表一、二所示之罪，各處如附表一、二主文欄所示
之刑。又共同犯走私罪，處有期徒刑參月。應執行有期徒刑拾月
。被訴附表三所示之部分無罪。
    事  實
一、辛義成係高雄籍漁船「海昌號」（編號：CT6-0569）之船員
    ，李文秀係該船之船長，王朱訓、高福贏、李孟峰、林恆光
    （上5 人分別經臺灣高等法院高雄分院《下稱高雄高分院》
    以民國98年度上更一字第158 號判決判處應執行有期徒刑1
    年6 月、5 月、1 年2 月、1 年、1 年2 月）及陳瑞榮（通
    緝中）均係該漁船船員，其等均明知魚類、甲殼類、軟體類
    其他水產無脊椎動物係屬海關進口稅則第3 章所列之物品，
    依行政院於92年10月23日公告「管制物品項目及數額」丙項
    第5 款之規定：「一次私運海關進口稅則第1 章至第8 章所
    列之物品之一項或數項，其總額由海關依緝獲時之完稅價格
    計算，超過新臺幣（下同）10萬元或其總重量超過1,000 公
    斤者」，為管制進口物品，其等竟分別共同基於自大陸地區
    私運管制物品進口逾公告數額之犯意聯絡，在擔任該漁船之
    船長及船員期間，於附表一所示時間（各次實際出海具有犯
    意聯絡之船員均詳附表一所載），出港並航行至我國領海外
    （12海浬外海域）之不詳海域，在境外向真實姓名年籍不詳
    之成年人，以不詳代價交易取得附表一所示已逾重量1,000
    公斤管制數額之漁獲即管制進口物品後，旋共同將之搬運裝
    載於「海昌」船艙內，再於附表一所示進港日期，運送上開
    漁獲自高雄第二港口中和安檢所報關入港，欲販售圖利。嗣
    於行政院海岸巡防署海岸巡防總局南部地區巡防局第五海岸
    巡防總隊（下稱海巡署第五岸巡總隊）實施監卸勤務時查獲
    ，而查悉上情。
二、辛義成係高雄籍漁船「豐順66號」（CT6-0613）之船員，夏
    順葵（經高雄高分院以99年度上更一字第134 號判決判處應
    執行有期徒刑1 年4 月）係船長，葉文浪、蘇明華（上2 人
    分別經高雄高分院以98年度上訴字第644 號判決判處應執行
    有期徒刑5 月，緩刑2 年確定；應執行有期徒刑3 月確定）
    及林國鈞（通緝中）等人，均受雇為該漁船之船員，其等均
    明知魚類係屬海關進口稅則第3 章所列之物品，依行政院於
    92年10月23日公告「管制物品項目及數額」丙項第5 款之規
    定，一次私運海關進口稅則第1 章至第8 章所列之物品之一
    項或數項，其總額由海關依緝獲時之完稅價格計算，超過10
    萬元或其總重量超過1,000 公斤者，為管制進口物品，竟分
    別共同基於私運管制物品進口逾公告數額之犯意聯絡，分別
    於附表二所示之時間，駕駛豐順66號漁船自高雄港第二港口
    中和安檢所報關出港後，復於附表二所示期間之某時，航行
    至附表二所示之作業漁區即本國領海外之某地點（即國境外
    ）或大陸地區（另涉未經許可航行至大陸地區罪嫌部分未經
    起訴），向國境外之公海及大陸地區不詳成年人士購得如附
    表二所示之漁獲，並由辛義成等人（詳如附表二所示作業船
    員），共同將上開非自行捕獲之漁獲搬運至船艙內，嗣於附
    表二所示之時間，自高雄港中和安檢所報關入港，偽稱該漁
    獲均為豐順66號漁船自行於如附表二（編號2 除外）所示經
    緯度之作業漁區海域捕撈之方式捕獲，私運上開管制物品進
    入臺灣地區。嗣經海巡署第五海岸巡防總隊人員在高雄港中
    和安檢所安檢碼頭依法實施監卸勤務時察覺有異，將夏順葵
    等人所有如附表二所示之漁獲過磅稱重、拍照、扣押，並交
    予夏順葵具領保管，而循線查悉上情。
三、辛義成係高雄籍漁船海昌號（編號CT610904）之船員，李文
    秀係該船之船長，李孟峰、王朱訓、高福贏、林恆光（上5
    人均經高雄高分院以97年度上訴字第1611號判決就李文秀判
    處有期徒刑6 月，其餘5 人有期徒刑3 月，均緩刑2 年確定
    ）均為該船船員，其等均明知不得私運逾公告數額之管制物
    品進口，而魚類為海關進口稅則第3 章所列之物品，屬於行
    政院公告「管制物品項目及其數額」丙項所列之管制進口物
    品，一次私運總額由海關照緝獲時之完稅價格計算，不得超
    過10萬元或重量不得超過1,000 公斤，竟基於私運管制物品
    進口逾公告數額之犯意聯絡，於96年11月28日下午2 時30分
    ，駕駛海昌號漁船自高雄港第二港口中和安檢站報關出港後
    ，於同年11月28日至12月28日間之某時，前往本國領海外即
    北緯8 度25分、東經108 度00分越南胡志明市東南方之海面
    ，向不知名之船隻上不詳人員取得如附表四所示，屬於海關
    進口稅則第3 章所列且逾公告數額之管制進口物品即總計約
    25 1,430公斤之漁獲，並共同將上開漁獲搬運至該漁船船艙
    冷凍庫內，嗣於97年1 月19日凌晨零時5 分自高雄港中和安
    檢所報關入港，以虛稱該漁獲均為海昌號自行於前揭海域捕
    撈之方式，私運上開管制物品進入臺灣地區。於同日為海巡
    署第五岸巡總隊在高雄港中和安檢所安檢碼頭依法實施行政
    檢查時察覺有異，扣得上揭私運之管制進口物品共計約251,
    430 公斤，始悉上情。
四、案經行政院海巡署南部地區巡防局第五海岸巡防總隊報告臺
    灣高雄地方法院檢察署檢察官偵查起訴。
    理  由
壹、證據能力：
    本判決所引用之證據資料（詳後引證據），其中傳聞證據部
    分，縱無刑事訴訟法第159 條之1 至第159 條之4 或其他規
    定之傳聞證據例外情形，亦因被告及檢察官或同意可作為證
    據使用，或未聲明異議，依刑事訴訟法第159 條之5 第1 項
    、第2 項之規定，本院審酌各該傳聞證據並非違法取得，與
    待證事項具關聯性，證明力亦非明顯過低等情，認以之作為
    證據係屬適當，具有證據能力。
貳、有罪部分：
一、上開犯罪事實一部分，業經被告辛義成坦承不諱（99年度訴
    緝字第122 號卷第24頁、第133 頁），復有漁船載運漁產品
    是否自行捕獲諮詢表、行政院海岸巡防署南部地區巡防局第
    五海岸巡防總隊扣押物品目錄表、高雄市一百噸以上漁船進
    出港申請書、機漁船（含船員）進出港檢查表、緝獲漁船走
    私漁產品判定諮詢電話傳真、行政院農業委員會漁業執照、
    中華民國船舶國籍證書、船筏進出港紀錄一覽表、修改船筏
    進出港紀錄介面附卷可稽（行政院海巡署南部地區巡防局第
    五海岸巡防總隊卷第39頁至第41頁、第43頁、第45頁、第47
    頁、第48頁至第61頁；行政院海巡署南部地區巡防局第五海
    岸巡防總隊南五總字第0960015394號卷第65頁至第67頁、第
    73 頁 至第75頁、第80頁至第86頁、第97頁至第103 頁；行
    政院海巡署南部地區巡防局第五二岸巡大隊卷第1 頁至第3
    頁、第28頁、第45頁至第66頁）。足見被告上開自白核與事
    實相符，應可採信。本部分事證明確，被告犯行堪以認定，
    自應依法論科。
二、上開犯罪事實二部分，業據被告坦白承認（99年度訴緝字第
    122 號卷第24頁、第133 頁），復有修改船筏進出港紀錄介
    面、行政院農業委員會漁業署97年7 月11日漁二字第097121
    4670號函所附航跡資料、漁船載運漁產品是否自行捕獲諮詢
    表、高雄市一百噸以上漁船進出港申請書、行政院農業委員
    會漁業執照、緝獲漁船走私漁產品判定諮詢電話傳真、行政
    院農業委員會漁業署97年8 月15日漁二字第0971214158號函
    附資料、國立臺灣海洋大學99年1 月11日海漁字第09800156
    63號函、內政部99年1 月29日臺內地字第0990022357號函附
    卷可參（海巡署南部地區巡防局卷第51頁至第52頁、第55頁
    至第56頁、第59頁至第60頁；臺灣高雄地方法院檢察署《下
    稱高雄地檢署》96年度偵字第30554 號卷第12頁；本院97年
    度訴字第497 號卷三第24頁至第190 頁、第301 頁至第302
    頁；本院98年度訴緝字第122 號卷第105 頁至第106 頁、第
    112 反面至第113 頁、第116 頁）。足見被告上開自白核與
    事實相符，應可採信。本部分事證明確，被告犯行堪以認定
    ，自應依法論科。
三、上開犯罪事實三部分，業據被告坦白承認（99年度訴緝字第
    122 號卷第24頁、第133 頁），核與證人即行政院海巡署南
    部地區巡防局第五海岸巡防總隊中和安檢所隊員張志遠、蔣
    義龍於本院前審之證述相符（本院97年度訴字第1027號卷第
    10頁至第21頁），復有漁船載運漁產品是否自行捕獲諮詢表
    、緝獲漁船走私漁產品判定諮詢電話傳真、高雄市一百噸以
    上漁船進出港申請書、行政院農業委員會漁業執照、照片、
    航跡資料、修改船筏進出港紀錄介面附卷足憑（行政院海巡
    署南部地區巡防局第五海岸巡防總隊南五總字第0970010632
    號卷第21頁至第40頁；高雄地檢署97年度偵字第5430號卷第
    14頁至第22頁）。足見被告上開自白核與事實相符，應可採
    信。本部分事證明確，被告犯行堪以認定，自應依法論科。
四、論罪科刑：
（一）按刑法第2 條所謂有變更之法律，乃指刑罰法律而言，並
      以依中央法規標準法第4 條之規定制定公布者為限，此觀
      憲法第170 條之規定自明。行政法令縱可認為具有法律同
      等之效力，但因其並無刑罰之規定，究難解為刑罰法律，
      故如事實變更及刑罰法律外之法令變更，均不屬本條所謂
      法律變更範圍之內，自無本條之適用。例如犯私運管制物
      品進口逾公告數額者，如於行為後裁判時，該私運進口物
      品，又經行政院依懲治走私條例第2 條第4 項重行公告，
      不列入管制物品之內，乃是行政上適應當時情形所為之事
      實上變更，並非刑罰法律有所變更，自不得據為廢止刑罰
      之認定，參諸司法院大法官會議釋字第103 號解釋謂：「
      行政院依懲治走私條例第2 條第2 項專案指定管制物品及
      其數額之公告，其內容之變更，對於變更前走私行為之處
      罰，不能認為有刑法第2 條之適用。」之意旨，益可瞭然
      。按「私運管制物品進口、出口逾公告數額者，處7 年以
      下有期徒刑，得併科新臺幣20萬元以下罰金」、「第一項
      所稱管制物品及其數額，由行政院公告之」，懲治走私條
      例第2 條第1 項、第3 項分別定有明文，行政院據此於92
      年10月23日修正「管制物品項目及其數額」丙類管制進口
      項目包括一次私運海關進口稅則第一章至第八章所列之物
      品及稻米、稻米粉、花生、茶葉、種子（球）之一項或數
      項，其總額由海關照緝獲時之完稅價格計算，超過10萬元
      者（外幣按當時辦理外匯銀行買進價格折算），或重量超
      過1 千公斤者。但報運進口海關進口稅則第一章至第八章
      所列之物品及稻米、稻米粉、花生、茶葉、種子（球）等
      物品，未虛報貨名或產地者，不屬管制進口物品，而於97
      年2 月27日修正為一次私運獎券、彩券或彩票，或原產地
      為大陸地區而未經主管機關公告准許輸入之海關進口稅則
      第一章至第八章所列之物品、稻米、稻米粉、花生、茶葉
      、種子（球）等物品之一項或數項，其總額由海關照緝獲
      時之完稅價格計算，超過10萬元者（外幣按當時辦理外匯
      銀行買進價格折算），或重量超過1 千公斤者，方屬管制
      進口物品。然按犯私運管制物品進口逾公告數額者，如於
      行為後裁判時，該私運進口之物品，又經行政院依懲治走
      私條例第2 條第3 項重行公告，不列入管制物品之內，乃
      行政上適應當時情形所為之事實上變更，並非刑罰法律有
      所變更，自不得據為廢止刑罰之認定而諭知免訴（最高法
      院65年臺上字第2474號判例意旨參照），附此敘明。
（二）核被告就犯罪事實一所為，均係犯懲治走私條例第2 條第
      1 項走私罪。被告與同案被告李文秀、李孟峰、林恆光、
      高福贏、陳瑞榮、王朱訓分別就附表一所示之犯行，有犯
      意之聯絡與行為之分擔，應論以共同正犯。被告就犯罪事
      實二附表二編號1 、3 所為，均係犯懲治走私條例第12條
      、第2 條第1 項之走私罪，起訴書雖未論及懲治走私條第
      12 條 規定（自大陸地區私運物品進入臺灣地區，或自臺
      灣地區私運物品前往大陸地區者，以私運物品進口、出口
      論，適用本條例規定處斷），惟其基本事實同一，本院自
      得審理，並依法變更起訴法條。至其於附表二編號2 所為
      ，則係犯懲治走私條例第2 條第1 項走私罪。被告、夏順
      葵、蘇明華、林國鈞、葉文浪分別就附表二所示之犯行，
      有犯意之聯絡與行為之分擔，應論以共同正犯。被告就犯
      罪事實三所為，係犯懲治走私條例第2 條第1 項走私罪。
      被告與同案被告李文秀、李孟峰、王朱訓、高福贏、林恆
      光就此部分犯行，有犯意之聯絡與行為之分擔，應論以共
      同正犯。被告所為前揭犯行，犯意各別，行為互殊，應予
      分論併罰。爰審酌被告私運來路不明之魚貨入臺，未經相
      關單位之檢疫程序即流入市面販售，自有危害國民身體健
      康之虞，惟念及被告為漁民，討海維生不易，近年大環境
      不佳，漁民生活尤為艱困，其私運魚貨入臺，僅為維持一
      家溫飽，尚非貪圖富裕享受，且尚非大規模之企業化經營
      ，對國民身體健康所造成之風險有限，且犯後坦承犯行，
      態度尚佳等一切情狀，分別量處如附表一、二及主文所示
      之刑。又被告就附表二所示之犯行時間均係在96年4 月24
      日之前，所犯之罪核符中華民國九十六年罪犯減刑條例第
      2 條第1 項之規定，復無同條例第3 條規定之除外情事存
      在，被告雖於98年5 月12日經本院發佈通緝，然係於中華
      民國九十六年罪犯減刑條例施行日即96年7 月16日後，合
      於減刑條件，爰併依同條例第2 條第1 項第3 款之規定，
      減其宣告刑二分之一，再定應執行之刑，以資懲儆。至查
      獲附表一、二、四所示漁獲，並非違禁物，且非被告等人
      所有之物，係屬船公司所有之物，又中和安檢所人員於採
      證及拍照存證後即已發還被告等人，未予以查扣，且該漁
      獲業經賣售等情，業據被告、李文秀、夏順葵於警詢或本
      院審理時供述明確，而本件漁獲係生鮮類食材，不易保存
      ，查獲迄今已相隔數年之久，顯逾一般漁獲合理保存期限
      ，足見該漁獲已不復存在，為避免執行困難，爰不予宣告
      沒收，一併敘明。
參、無罪部分
一、公訴意旨略以：被告為豐順66號之船員，明知魚類係屬海關
    進口稅則第3 章所列之物品，依行政院於92年10月23日公告
    「管制物品項目及數額」丙項第5 款之規定，一次私運海關
    進口稅則第1 章至第8 章所列之物品之一項或數項，其總額
    由海關依緝獲時之完稅價格計算，超過10萬元或其總重量超
    過1,000 公斤者，為管制進口物品，竟與被告夏順葵、蘇明
    華、葉文浪、林國鈞、劉景春（各次出海之船員詳附表三所
    載）基於私運管制物品進口逾公告數額之犯意聯絡，於附表
    三所示之時間，駕駛豐順66號自高雄港第二港口中和安檢所
    報關出港後，復於出港後之某時，前往本國領海外之地點，
    向不知名之船隻上不詳人員取得如附表三所示之漁獲，並共
    同將上開漁獲搬運至船艙內，嗣於附表三所示之時間，自高
    雄港中和安檢所報關入港，以虛稱該漁獲均為豐順66號自行
    捕撈之方式，私運上開管制物品進入臺灣地區，因認被告此
    部分涉犯懲治走私條例第2 條第1 項走私罪嫌等語。
二、按犯罪事實應依證據認定之，無證據不得認定其犯罪事實，
    不能證明被告犯罪者，應諭知無罪之判決，刑事訴訟法第15
    4 條第2 項、第301條第1項分別定有明文。又按刑事訴訟法
    上所謂認定犯罪事實之證據，係指足以認定被告確有犯罪行
    為之積極證據而言，如未能發現相當證據或證據不足以證明
    ，自不能以推測或擬制之方法，以為裁判基礎。再者，認定
    不利於被告之事實，須依積極證據，苟積極證據不足為不利
    被告之認定時，即應為有利於被告之認定，更不必有何有利
    之證據（最高法院30年上字第816 號判例參照）。
三、公訴人認被告涉犯懲治走私條例第2 條第1 項走私罪，係以
    高雄市一百噸以上漁船進出港申請書為主要論據。訊據被告
    否認有何上開犯行，辯稱：上開期間其並未隨豐順66號出海
    等語。經查：觀之修改船筏進出港紀錄介面並無被告於附表
    三所示之時間出港之記載，有修改船筏進出港紀錄介面附卷
    足認（行政院海巡署南部地區巡防局第五海岸巡防總隊卷第
    53頁、第61頁），自難遽認被告有共犯走私管制物品進口之
    犯行。衡諸前開判例要旨，上開證據尚不足使上開公訴意旨
    之犯罪事實獲得確信。此外，卷內亦缺乏其他證據足資審認
    被告有公訴人所指之犯行，揆諸前開法條之規定，依法自應
    為被告無罪之諭知。
據上論斷，應依刑事訴訟法第299 條第1 項前段、第301 條第1
項前段、第300 條，懲治走私條例第2 條第1 項、第11條、第12
條，刑法第11條、第28條、第51條第5 款，中華民國96年罪犯減
刑條例第2 條第1 項第3 款、第7 條、第11條，判決如主文。
本案經檢察官吳昇峰到庭執行職務。
中    華    民    國    99    年    11    月    16    日
                  刑事第九庭    審判長法  官  鄭詠仁
                                      法  官  王麗芳
                                      法  官  王碧瑩
以上正本係照原本作成。
如不服本判決應於收受判決後10日內向本院提出上訴書狀，並應
敘述具體理由。其未敘述上訴理由者，應於上訴期間屆滿後20日
內向本院補提理由書(均須按他造當事人之人數附繕本)「切勿逕
送上級法院」。
中    華    民    國    99    年    11    月    16    日
                                      書記官  吳智媚
附表一：
┌──┬──┬──┬───┬────────────────┬──────────┐
│編號│出港│進港│出  海│漁       獲                     │    主    文        │
│    │日期│日期│船  員│                                │                    │
├──┼──┼──┼───┼────────────────┼──────────┤
│ 1  │96.6│96.7│李文秀│透抽約10噸、白帶魚約8 噸、馬頭魚│辛義成共同犯走私罪，│
│    │.11 │.5  │李孟峰│約3 噸、海大蝦約0.5 噸、白口魚約│處有期徒刑參月。    │
│    │    │    │林恆光│8 噸、海鰻約0.5 噸，總計約30噸。│                    │
│    │    │    │高福贏│                                │                    │
│    │    │    │辛義成│                                │                    │
│    │    │    │陳瑞榮│                                │                    │
├──┼──┼──┼───┼────────────────┼──────────┤
│ 2  │96.7│96.7│李文秀│透抽約3 噸、白帶魚約6 噸、盤仔魚│辛義成共同犯走私罪，│
│    │.8  │.24 │李孟峰│約3 噸、海大蝦約5 噸、花枝約8 噸│處有期徒刑參月。    │
│    │    │    │林恆光│、海鰻約0.2 噸、白口魚約4 噸，總│                    │
│    │    │    │高福贏│計約19.7噸。                    │                    │
│    │    │    │辛義成│                                │                    │
│    │    │    │陳瑞榮│                                │                    │
├──┼──┼──┼───┼────────────────┼──────────┤
│ 3  │96.7│96.8│李文秀│透抽約3 噸、花枝約1 噸、九母約5 │辛義成共同犯走私罪，│
│    │.27 │.12 │李孟峰│噸、海大蝦約0.5 噸、下雜約10 噸 │處有期徒刑參月。    │
│    │    │    │林恆光│、海鰻約0.2 噸，總計約19.7噸。  │                    │
│    │    │    │高福贏│                                │                    │
│    │    │    │辛義成│                                │                    │
│    │    │    │陳瑞榮│                                │                    │
├──┼──┼──┼───┼────────────────┼──────────┤
│ 4  │96.8│96.9│李文秀│狗母約3 噸、透抽約3 噸、尖梭約3 │辛義成共同犯走私罪，│
│    │.20 │.4  │李孟峰│噸、海大蝦約0.8 噸、紅目鰱約3.17│處有期徒刑參月。    │
│    │    │    │林恆光│噸、花枝約2 噸、小章魚約4 噸，總│                    │
│    │    │    │高福贏│計約18.97 噸。                  │                    │
│    │    │    │王朱訓│                                │                    │
│    │    │    │辛義成│                                │                    │
├──┼──┼──┼───┼────────────────┼──────────┤
│ 5  │96.9│96.1│李文秀│肉魚約80.368 噸 、雜魚約7.      │辛義成共同犯走私罪，│
│    │.6  │0.11│李孟峰│89噸、花枝約26.05 噸、赤筆約1.8 │處有期徒刑參月。    │
│    │    │    │林恆光│噸、軟枝約32.042 噸 、海鰻約1.  │                    │
│    │    │    │高福贏│99噸，總計約150.14噸。          │                    │
│    │    │    │王朱訓│                                │                    │
│    │    │    │辛義成│                                │                    │
└──┴──┴──┴───┴────────────────┴──────────┘
附表二
 ┌──┬──┬──┬───┬─────────┬───┬──────┬──────┐
 │編號│出港│進港│申請作│   實際作業漁區   │作業  │   漁獲     │   主  文   │
 │    │日期│日期│業漁區│                  │船員  │            │            │
 ├──┼──┼──┼───┼─────────┼───┼──────┼──────┤
 │ 1  │96.1│96.1│東經11│豐順 66 號漁船自臺│夏順葵│章魚約16噸、│辛義成共同犯│
 │    │.6  │.26 │3度10 │灣高雄港出海後，於│蘇明華│剝皮魚14噸、│走私罪，處有│
 │    │    │    │分北緯│96年1 月11日時已由│葉文浪│三目蟹約0.3 │期徒刑參月，│
 │    │    │    │20度13│越南附近海域向北航│辛義成│噸          │減為有期徒刑│
 │    │    │    │分    │行，96年1 月22日位│林國鈞│            │壹月又拾伍。│
 │    │    │    │      │置在廣東省沿海某處│      │            │            │
 │    │    │    │      │靠岸，並從廣東省沿│      │            │            │
 │    │    │    │      │海地區返回臺灣地區│      │            │            │
 ├──┼──┼──┼───┼─────────┼───┼──────┼──────┤
 │ 2  │96.2│96.3│東經10│如左              │夏順葵│白帶魚約8 噸│辛義成共同犯│
 │    │.27 │.24 │8度40 │                  │蘇明華│、黑鯧約6 噸│走私罪，處有│
 │    │    │    │分北緯│                  │葉文浪│、小卷約6 噸│期徒刑參月，│
 │    │    │    │17度30│                  │辛義成│、花枝約8 噸│減為有期徒刑│
 │    │    │    │分    │                  │林國鈞│            │壹月又拾伍日│
 │    │    │    │      │                  │      │            │。          │
 │    │    │    │      │                  │      │            │            │
 ├──┼──┼──┼───┼─────────┼───┼──────┼──────┤
 │ 3  │96.3│96.4│東經10│豐順 66 號自臺灣高│夏順葵│白帶魚約12噸│辛義成共同犯│
 │    │.27 │.21 │8度42 │雄港出海後直接向福│辛義成│、白鯧魚3 噸│走私罪，處有│
 │    │    │    │分北緯│建省方向航行，於  │蘇明華│、小卷約6 噸│期徒刑參月，│
 │    │    │    │17 度 │96 年 4 月 2 日至 │葉文浪│、花枝約8 噸│減為有期徒刑│
 │    │    │    │53 分 │福建省沿海地區某處│      │、翻車魚約  │壹月又拾伍日│
 │    │    │    │      │靠岸，嗣於 96 年 4│      │0.5 噸、雜魚│。          │
 │    │    │    │      │月 4 日至廣東省沿 │      │約0.3 噸、蝦│            │
 │    │    │    │      │海地區某處靠岸，自│      │仁約2噸、 馬│            │
 │    │    │    │      │該日起至同年月 18 │      │頭約1 噸    │            │
 │    │    │    │      │日止均在廣東省沿海│      │            │            │
 │    │    │    │      │地區停留移動，並自│      │            │            │
 │    │    │    │      │廣東省沿海地區返回│      │            │            │
 │    │    │    │      │臺灣地區          │      │            │            │
 └──┴──┴──┴───┴─────────┴───┴──────┴──────┘
附表三
 ┌──┬──┬──┬───┬───┬────────────────┬──────┐
 │編號│出港│進港│申請作│作業  │   漁獲                         │   主  文   │
 │    │日期│日期│業漁區│船員  │                                │            │
 ├──┼──┼──┼───┼───┼────────────────┼──────┤
 │ 1  │96.1│96.2│不詳  │夏順葵│白帶魚約7 噸、白口魚約1.5 噸、肉│辛義成無罪。│
 │    │.30 │.16 │      │蘇明華│魚約0.5 噸、花枝約1 噸、軟絲約1 │            │
 │    │    │    │      │葉文浪│噸                              │            │
 │    │    │    │      │林國鈞│                                │            │
 │    │    │    │      │辛義成│                                │            │
 ├──┼──┼──┼───┼───┼────────────────┼──────┤
 │ 2  │96.4│96.5│東經11│夏順葵│剝皮魚約0.5 噸、海蝦約0.5 噸、小│辛義成無罪  │
 │    │.24 │.10 │3 度10│葉文浪│卷約15噸、小章魚約12噸、海螺約0.│            │
 │    │    │    │分北緯│林國鈞│3 噸、油魚約1.5 噸              │            │
 │    │    │    │20度16│劉景春│                                │            │
 │    │    │    │分    │蘇明華│                                │            │
 │    │    │    │      │辛義成│                                │            │
 └──┴──┴──┴───┴───┴────────────────┴──────┘
附表四
1.花枝約76,700公斤
2.白口魚約57,930公斤
3.金線魚約31,000公斤
4.肉魚約57,855公斤
5.軟絲約17,225公斤
6.白帶魚10,720公斤（起訴書誤載為10,920公斤，應予更正）

司法院資訊處製作；財團法人民間司法改革基金會備份。
